【裁判字號】    98,審易,1141
【裁判日期】    990831
【裁判案由】    傷害
【裁判全文】
臺灣桃園地方法院刑事判決            98年度審易字第1141號
公  訴  人  臺灣桃園地方法院檢察署檢察官
被      告  丙○○
            甲○○
上列被告因傷害案件，經檢察官提起公訴（98年度偵字第11377
號），本院判決如下：
    主  文
本件公訴不受理。
    理  由
一、公訴意旨如檢察官起訴書所載（如附件）。
二、按告訴乃論之罪，告訴人於第一審辯論終結前得撤回其告訴
    ；告訴乃論之罪，對於共犯之一人告訴或撤回告訴者，其效
    力及於其他共犯；又告訴經撤回者，法院應諭知不受理之判
    決，刑事訴訟法第238 條第1 項、第239 條、第303 條第3
    款分別定有明文。本件被告丙○○、甲○○二人因起訴書犯
    罪事實欄所載行為，經告訴人即被害人乙○○提出告訴，檢
    察官認二人係共同犯刑法第277 條第1 項之傷害罪嫌，乃提
    起公訴，惟依同法第287 條前段規定，須告訴乃論。經查，
    被告丙○○部分，經與告訴人調解成立後，業已賠償部分金
    額，該部分並據告訴人於本院審理中具狀撤回告訴，有告訴
    人民國99年8 月16日刑事撤回告訴狀1 份在卷可按，揆諸上
    開說明，該撤回之效力亦及於被告甲○○部分；況被告甲○○部分，在經與告訴人調解成立後，業亦賠償完畢，告訴人
    對於該部分亦生撤回效力部分，亦不為爭執，此有本院辦理
    刑事案件電話記錄查詢表1 份在卷可稽。是依前開法律規定
    ，本件爰不經言詞辯論，逕為不受理判決之諭知。
三、據上論斷，應依刑事訴訟法第303 條第3 款、第307 條，判
    決如主文。
中    華    民    國    99    年    8     月    31    日
                      刑事庭  法  官  林靜梅
以上正本證明與原本無異。
如不服本判決應於收受判決後10日內向本院提出上訴書狀，並應
敘述具體理由。其未敘述上訴理由者，應於上訴期間屆滿後20日
內向本院補提理由書( 均須按他造當事人之人數附繕本) 「切勿
逕送上級法院」。
                              書記官  施春祝
中    華    民    國    99    年    8     月    31    日
附件：
臺灣桃園地方法院檢察署檢察官起訴書
                                     98年度偵字第11377號
    被  告  丙○○  男  19歲（民國○○年○月○○日生）
                    住桃園縣蘆竹鄉○○村○鄰○○○街4號6
                      樓之4
                    身分證統一編號：Ｚ000000000號
            甲○○  男  26歲（民國○○年○月○○日生）
                    住雲林縣崙背鄉阿勸村15鄰鹽圍111之2號
                    身分證統一編號：Ｚ000000000號
上列被告因傷害案件，業經偵查終結，認應提起公訴，茲敘述犯
罪事實及證據並所犯法條如下：
        犯罪事實
一、丙○○、甲○○於民國97年12月28日凌晨3時15分許，在桃
    園縣蘆竹鄉○○街26號「點唱家ＫＴＶ」前，因送友人搭乘
    乙○○所駕駛之計程車時，因疑乙○○態度不佳發生糾紛，
    2人遂出於傷害之犯意聯絡，共同出手毆打乙○○之胸部、
    肩膀、臉部及頭部等處，致乙○○受有雙眼瘀青、右眼結膜
    下出血併網膜水腫、頭部外傷併部多處擦挫傷及牙齒鬆動之
    傷害。
二、案經乙○○訴由桃園縣政府警察局蘆竹分局報告偵辦、
    證據並所犯法條
一、上開事實，業據被告丙○○、甲○○坦承不諱，核與告訴人
    乙○○於警詢中指訴情節相符，此外並有驗傷診斷書2紙在
    卷可資佐證，被告2人之犯嫌應堪認定。
二、核被告丙○○、甲○○2人所為，均係犯刑法第277條第1項
    之傷害罪嫌。被告2人間有犯意聯絡及行為分擔，請論以共
    同正犯。
三、依刑事訴訟法第251條第1項提起公訴。
    此致
臺灣桃園地方法院
中    華    民    國    98    年    6    月    30    日
                              檢  察  官  丁  ○  ○
本件證明與原本無異
中    華    民    國    98    年    7    月    15    日
                              書  記  官  王  淑  珊

司法院資訊處製作；財團法人民間司法改革基金會備份。
